臺灣士林地方法院刑事判決　　　　　　　　　　　　　　九十年度易字第八號
　　公　訴　人　臺灣士林地方法院檢察署檢察官
　　被　　　告　丙○○
右列被告因竊盜案件，經檢察官提起公訴（九十年度偵字第五三四四號），本院判決
如左：
        主  文
丙○○攜帶兇器竊盜，累犯，處有期徒刑柒月；又攜帶兇器竊盜，累犯，處有期徒刑
柒月；又攜帶兇器竊盜，累犯，處有期徒刑柒月，應執行有期徒刑壹年。
        事  實
一、丙○○曾於民國八十六年間因偽造文書、違反麻醉藥品管理條例及電信法等案件
    ，經本院分別判處有期徒刑一年、六月及五月，並經裁定其應執行之刑為有期徒
    刑一年九月，於八十八年一月二十三日縮刑期滿執行完畢，仍不知悔改，於九十
    年四月十八日凌晨一時許，行經臺北市○○區○○路一九二號前時，見停放於該
    處之丁○○所使用之車牌號碼ＦＲ（起訴書誤載為ＦＱ）─八七八八號自用小客
    車（按車輛所有權人為丁○○之父親黃阿賢）內放置有手提電腦一部，竟臨時起
    意，並意圖為自己不法之所有，隨即於路邊撿拾直徑約十五公分在客觀上足以對
    人之生命、身體、安全構成威脅可供為兇器使用之石頭，砸破上開自用小客車之
    右後車窗之三角窗玻璃後（起訴書誤載為以螺絲起子砸破車窗，毀損部分未據告
    訴，且前開石頭業已丟棄），伸手入內開啟車門進入車內竊取置於車內之丁○○
    所有之前揭手提電腦一部〔按丙○○於同年四月三十日左右，在臺北縣蘆洲市某
    跳蚤市場，將該電腦以新臺幣（下同）一萬元之價格出售予某電腦商〕。詎丙○○不知悔改，於同年四月二十一日上午七時之前之某一時段，途經臺北市○○區
    ○○路四段與通河街口之某處停車場，見乙○○所有之車牌號碼ＤＳ─六八五五
    號自用小客車停放於該處，且四下無人，竟又另行起意，並意圖為自己不法之所
    有，旋持於路邊某報廢車旁所拾得不詳之人棄置不要而據為己有之在客觀上足以
    對人之生命、身體、安全構成威脅可供為兇器使用之螺絲起子一支，砸破上開自
    用小客車之左後車窗之三角窗玻璃後（毀損部分未據告訴，且前開螺絲起子一支
    ，事後丙○○持以修理機車使用，但已不知去向而滅失），伸手入內開啟車門進
    入車內竊取置於車內之乙○○所有之現金一、二百元，且丙○○因於車內翻找財
    物致留有指紋。丙○○仍然不知悔改，於同年五月十五日凌晨四時二十五分許（
    起訴書誤載為四時許），行經臺北市士林區○○○路○段二六一巷內時，因缺錢
    返家，又臨時起意，意圖為自己不法之所有欲竊取他人車內之錢財，隨即於路邊
    某報廢車上撿拾不詳之人棄置不要之螺絲起子一支（按丙○○打算行竊後，將該
    螺絲起子丟棄，並無據為己有之意），並持上開在客觀上足以對人之生命、身體
    、安全構成威脅可供為兇器使用之螺絲起子一支，砸破停放於該處之甲○○所有
    之車牌號碼七Ａ─四二四二號自用小客車之右後車窗之三角窗玻璃後（起訴書誤
    載為以石頭砸破車窗，毀損部分未據告訴），伸手入內開啟車門進入車內竊取置
    於車內之甲○○所有之現金五十五元（起訴書誤載為五十元），得手後，旋於同
    日凌晨四時三十分許，在前開延平北路六段二六一巷內為警查獲，並扣得上開尚
    未及丟棄之螺絲起子一支及起獲前揭竊得之五十五元。
二、案經臺北市政府警察局士林分局移送臺灣士林地方法院檢察署檢察官偵查起訴。
        理  由
一、右揭事實，業據被告丙○○坦承不諱，並經被害人丁○○、乙○○、甲○○等人
    陳述屬實，復有甲○○出具之贓物認領收據一紙、車牌號碼ＤＳ─六八五五號自
    用小客車被竊後之相片四幀、車牌號碼ＦＲ─八七八八號自用小客車被竊後之相
    片影本二幀附卷及前開螺絲起子一支扣案可資佐證，且警方於前揭ＤＳ─六八五
    五號自用小客車內所採集之指紋，經送請內政部警政署刑事警察局鑑定比對結果
    ，確認與檔存丙○○之指紋相符，亦有該局九十年五月一日刑紋字第五七六七
    四號鑑驗書一份附卷可稽，綜上，本件事證明確，被告犯行堪以認定。
二、按刑法第三百二十一條第一項第三款所謂之兇器，凡對於人之生命、身體之安全
    ，易生危險者均屬之，因攜帶兇器竊盜，只需行竊時攜帶具有危險性之兇器為已
    足，並不以攜帶之初在主觀上有以該兇器行兇之意圖為必要，本件被告行竊時所
    持以砸破自用小客車車窗之前開石頭及螺絲起子，無論被告主觀上是否意在行兇
    或僅用以行竊，在客觀上均足以對人之生命、身體、安全構成威脅而具有行兇之
    危險性，自屬兇器無疑，核被告所為前開先後三次竊盜犯行，均係犯刑法第三百
    二十一條第一項第三款之攜帶兇器竊盜罪，被告先後三次犯行，均係臨時起意行
    竊，故其所犯上開三次攜帶兇器竊盜罪之間，犯意各別，應予分論併罰。又被告
    有如事實欄所述之犯罪科刑及執行完畢紀錄，此有臺灣高等法院檢察署刑案紀錄
    簡覆表在卷可按，其於五年之內，再犯本件有期徒刑以上之三罪，均為累犯，應
    依刑法第四十七條之規定各予加重其刑。爰審酌被告之素行、犯罪之動機、手段
    及正值青壯，不思以己力正當謀生，竟一再竊取他人車內財物，不僅侵害被害人
    之財產權，且嚴重影響社會治安，所生之危害非輕，原不宜寬縱，惟念其坦承犯
    行，悔意殷殷，犯後態度良好等一切情狀，分別量處如主文所示之刑，並定其應
    執行刑，以資懲儆。扣案之前揭螺絲起子一支，非違禁物，且係被告於報廢車上
    隨手撿拾，打算於行竊後加以丟棄，並無據為所有之意，亦經被告於本院審理時
    供明在卷，洵乏確據證明係被告所有，自不得為沒收之諭知；至被告於九十年四
    月二十一日行竊時所使用之螺絲起子一支，並未扣案，被告供承已不知去向，復
    查無證據證明尚屬存在，顯已滅失，亦不併予宣告沒收，附此敘明。
據上論斷，應依刑事訴訟法第二百九十九條第一項前段，刑法第三百二十一條第一項
第三款、第四十七條、第五十一條第五款，判決如主文。
本案經檢察官譚德周到庭執行職務。
中　　　華　　　民　　　國　　九十一　　年　　　三　　　月　　 十五 　　日
                                臺灣士林地方法院刑事第三庭
                                      法  官  曾  家  貽
右正本證明與原本無異。
如不服本判決，應於判決送達後十日內，向本院提出上訴狀（須附繕本）。
                                      書記官
中　　　華　　　民　　　國　　九十一　　年　　　三　　　月　　 十五 　　日
附錄本案論罪科刑法條：
中華民國刑法第三百二十一條第一項第三款
犯竊盜罪而有左列情形之一者，處六月以上五年以下有期徒刑：
三、攜帶兇器而犯之者。
